---
title: "Tarea 1"
output:
  pdf_document: default
  html_document: default
---

```{r setup, include=FALSE}
knitr::opts_chunk$set(echo = TRUE)
```
##Ejercicio 1
```{r}
#library(mosaic)
library(mosaicCalc)
f<-D(3*x**2-2*x+4~x)
f
```
a)
```{r}
  f(0)
```
La derivada en el valor 0 es -2.

b)
```{r}
curve(f,-5,5)
```
La respuesta es b, una linea con pendiente positiva.

##Ejercicio 2

a)
```{r}
f<-D(5*exp(.2*x)~x)
f
f(0)
```
El valor de la derivada en 0 es 1.

b)
```{r}
curve(f,-5,5)
curve(5*exp(.2*x),-5,5)
```
La respuesta es b, tienen la misma forma exponencial pero diferentes valores inciales.

##Ejercicio3

```{r}
f<-D(exp(-x**2)~x)
f
curve(f,-2,2)
```
Yo observo dos curvas positivas y esa respuesta no aparece en las soluciones.

##Ejercicio 4

```{r}
f<-D(fred**2~ginger)
f
```
La respuesta es a, el valor de la derivada será 0 en todo el dominio.

##Ejercicio 5

```{r}
f<-D(cos(2*t)~t&t&t)
f
```
La respuesta es d, $8sen(2t)$.

Calculamos la cuarta derivada.
```{r}
f<-D(cos(2*t)~t&t&t&t)
f
```
La respuesta es e, $16cos(2t)$.

##Ejercicio 5

```{r}
f<-D(cos(2*t**2)~t&t&t&t)
f
curve(f,0,5)
```
La respuesta es c, un coseno cuya amplitud aumento y periodo disminuye conforme t crece.

La respuesta a la segunda pregunta del ejercicio es la c, multiplicación, cuadrados, cosenos, senos y sumas.

##Ejercicio 7

```{r}
f<-function(x,y) x*sin(y)
px<-D(f(x,y)~x)
px
py<-D(f(x,y)~y)
py
pxx<-D(f(x,y)~x&x)
pxx
pyy<-D(f(x,y)~y&y)
pyy
pxy<-D(f(x,y)~x&y)
pxy
pyx<-D(f(x,y)~y&x)
pyx
```
```{r}
#x
px(1,1)
px(3,7)
px(9,1)
#y
py(1,1)
py(3,7)
py(9,1)
#xx
pxx(1,1)
pxx(3,7)
pxx(9,1)
#yy
pyy(1,1)
pyy(3,7)
pyy(9,1)
#xy
pxy(1,1)
pxy(3,7)
pxy(9,1)
#yx
pyx(1,1)
pyx(3,7)
pyx(9,1)
```

No es necesario evaluar las funciones para responder a las siguientes afirmaciones.

The partial with respect to x and to y are identical.
Falso.

The second partials with respect to x and y are identical.
Falso.

The two mixed partials are identical.
Verdadero.
