---
title: "Prediccion"
output:
  pdf_document: default
  html_document: default
---

```{r setup, include=FALSE}
knitr::opts_chunk$set(echo = TRUE)
library(plyr)
#library(modelr)
library(dplyr)
library(purrr)
library(leaps)
library(tidyr)
library(verification)
library(ROCR)
library(stringr)
library(boot)
```

#Práctica 2

#Regresión Logística, Predicción y ROC

El objetivo de esta práctica es clasificar a los clientes que solicitan un crédito. 

Obtendremos un modelo que clasifique lo mejor posible a los clientes buenos y malos.

##Limpieza

Primero leemos el csv con los datos de los clientes.

```{r}
creditos<-read.csv("Datos.csv", skip = 1, header = TRUE, na.strings =c( "","NA","n/a"))
summary(creditos)
```

Observamos que hay variables que no tienen nada de información por lo que procederemos a eliminarlas.

```{r}
creditos <- creditos[,colSums(is.na(creditos))<40000]
creditos <- creditos[,colSums(is.na(creditos))<1500]
summary(creditos)
```

Ahora observamos que hay variables que son muy parecidas para todos los clientes, las eliminaremos porque estamos buscando variables donde haya diferencias significativas entre los clientes.

```{r}
creditos$id<-NULL
creditos$debt_settlement_flag<- NULL
creditos$settlement_status<- NULL
creditos$settlement_date<- NULL
creditos$out_prncp<- NULL
creditos$out_prncp_inv<- NULL
creditos$collections_12_mths_ex_med<-NULL
creditos$policy_code<-NULL
creditos$acc_now_delinq<-NULL
creditos$chargeoff_within_12_mths<-NULL
creditos$delinq_amnt<-NULL
creditos$tax_liens<-NULL
creditos$initial_list_status<-NULL
creditos$hardship_flag<-NULL
creditos$pymnt_plan<-NULL
creditos$application_type<-NULL
creditos$disbursement_method<-NULL
creditos$pub_rec_bankruptcies<-NULL
creditos$title <- NULL
creditos$zip_code <- NULL
creditos$emp_length<-NULL
```

Eliminamos NA

```{r}
creditos=na.omit(creditos)
```

Y ahora cambiaremos los valores de la variable dependiente a 1 y 0.

También cambiaremos la tasa de interés a númerico y vamos a recortar la variable term.

```{r}
creditos$loan_status<-revalue(creditos$loan_status, c("Does not meet the credit policy. Status:Fully Paid"="Fully Paid"))
creditos$loan_status<-revalue(creditos$loan_status, c("Does not meet the credit policy. Status:Charged Off"="Charged Off"))
creditos[,13] <- as.character(creditos[,13])
str(creditos[,13])
creditos[creditos$loan_status=='Fully Paid',13] <- 1 
creditos[creditos$loan_status=='Charged Off',13] <- 0
creditos[,13] <- as.numeric(creditos[,13])
unique(creditos[,13])
creditos$int_rate <- as.numeric( str_sub(creditos$int_rate, 1, str_length(creditos$int_rate)-1))
creditos$term<-revalue(creditos$term, c(" 36 months"='36'))
creditos$term<-revalue(creditos$term, c(" 60 months"='60'))
```


##Modelado

Crearemos un data frame de entrenamiento con el 60% de los datos y uno de validación con el 40% restante.

```{r}
train <- sample(nrow(creditos), .60*nrow(creditos),replace = F)
muestra<-creditos[train,]
validacion <- creditos[-train,]
```

Las variables que he seleccionado para el modelado inicial son:

* El total de la deuda abonado hasta este punto.
* El número de investigaciones en los últimos 6 meses.
* Tasa de interés
* Cantidad de dinero solicitado por el prestatario.
* Número de pagos del prestamo.
* Calificación del prestamo.
* Estatus de la vivienda.
* Ingreso anual.
* Crédito en cuentas revolventes.
* Número de creditos activos.
* Número de créditos con mas de 30 días sin realizar un pago.
* Número de creditos que ha tenido el prestatario.
* Número de créditos activos.
* Payments received to date for total amount funded
* Suma de los pagos recibidos.
* Último pago.

```{r}

regresion <- glm(loan_status~funded_amnt+int_rate+loan_amnt+term+grade+home_ownership+
                   annual_inc+revol_bal+total_acc+delinq_2yrs+inq_last_6mths+open_acc+total_acc+
                   total_pymnt+last_pymnt_amnt, data=muestra,family = 'binomial')
summary(regresion)
```

Usamos este método para que R nos calcule cuales son las mejores variables para predecir.

```{r, cache=TRUE}
credit.glm.step <- step(regresion)
```

Nos quedamos con las variables que R ha seleccionado y hacemos una nueva regresión.

```{r}
regresionfinal <- glm(loan_status ~ funded_amnt + int_rate + term + annual_inc + revol_bal + 
                   total_pymnt + last_pymnt_amnt, data=muestra,family = 'binomial')
summary(regresionfinal)
```

Observamos que todas las variables son significativas. 

Procederemos a calcular el error del modelo.

##Validación

```{r}
hist(predict(regresionfinal,type="response"))
```

Observando la gráfica anterior pondremos el punto de corte en el valor .5.

###Dentro de la muestra

Veremos cual es el rendimiento del modelo dentro de la muestra de entrenamiento:

```{r}
prob.glm1.insample <- predict(regresionfinal,type="response")
predicted.glm1.insample <- prob.glm1.insample > 0.5
predicted.glm1.insample <- as.numeric(predicted.glm1.insample)
```

Calculamos la matriz de confusión

```{r}

table(muestra$loan_status, predicted.glm1.insample, dnn=c("Truth","Predicted"))
```

Calculamos la tasa de error

```{r}
mean(ifelse(muestra$loan_status != predicted.glm1.insample, 1, 0))
```

###Fuera de la muestra

Ahora veremos como se comporta el modelo con nuestra muestra de validación

```{r}
prob.glm1.outsample <- predict(regresionfinal,validacion,type="response")
prob.glm0.outsample <- predict(regresion,validacion,type="response")
predicted.glm1.outsample <-  prob.glm1.outsample> 0.5
predicted.glm1.outsample <- as.numeric(predicted.glm1.outsample)
```

Calculamos la matriz de confusion 

```{r}
table(validacion$loan_status, predicted.glm1.outsample, dnn=c("Truth","Predicted"))
```

Observamos que el modelo se comporta bien dentro y fuera de la muestra de entrenamiento.

Calculamos el error

```{r}
mean(ifelse(validacion$loan_status != predicted.glm1.outsample, 1, 0))
```

Observamos que el error es un poco menor fuera de la muestra de entrenamiento.

###Curva ROC

```{r}
roc.plot(validacion$loan_status  == '1', prob.glm1.outsample)
roc.area(validacion$loan_status  == '1', prob.glm1.outsample)$A
```

El area bajo la curva es de .97 por lo que podemos decir que el modelo predice bien.

Otra forma de graficar la curva ROC:

```{r}
pred <- prediction(prob.glm1.outsample, validacion$loan_status)
perf <- performance(pred, "tpr", "fpr")
plot(perf, colorize=TRUE)
unlist(slot(performance(pred, "auc"), "y.values"))

```

##Conclusiones

El modelo final presenta un error muy bajo y, como se puede apreciar en la curva ROC, un área bajo la curva muy alta. Se logró separar muy bien a los clientes que pagan de los que no. 

El modelo predice muy bien, esto puede ser porque alguna de las variables del modelo está muy relacionada con la variable que queremos explicar.

