---
title: "Practica 5"
output:
  pdf_document: default
  html_document: default
---

```{r setup, include=FALSE}
knitr::opts_chunk$set(echo = TRUE)
```

##Ejercicio 1. Búsqueda y Selección.
Cargar los datos de "student_census.csv" del repositorio haciendo uso de read.csv. Para una celebración
deportiva en el campus, se quiere saber si es posible formar un equipo de 5 estudiantes que jueguen al
Baloncesto. Para ello se pide localizar a todos los estudiantes que practiquen dicho deporte y de ellos
seleccionar 5 mediante una selección aleatoria. Para seleccionarlos se implementará una función que genera
números aleatorios uno a uno en el rango adecuado, si el estudiante aún no forma parte del equipo se integrará
y si ya está se generará otro número aleatorio hasta que estén seleccionados los cinco.

Primero localizamos a todos los estudiantes del data frame que practican basketball.

```{r}
student<-read.csv("C:/Users/prueba/Documents/CUNEF/Programación R/Prácticas/Practica 5/student_census.csv")
v<-c()
for (i in 1:nrow(student)){
  if(student$Physical[i]=='Basketball'){
   v<-c(v,i)
  }
}
v
```

Ahora seleccionamos números aleatorios sin repetición del 1 hasta el número de personas que juegan basketball. Despues aplicamos esos numeros a nuestro vector de jugadores de basketball.
```{r}
aleatorio<-sample(1:length(v),5,replace=F)
v[aleatorio]
```

##Ejercicio 2. Ordenación y Regresión.
Con los datos de "student_census.csv" del ejercicio anterior, se pide filtrar en un data.frame las variables Height,
Arm.Span, Foot.Size y realizar correlaciones dos a dos. Ordenar los datos de acuerdo con la estatura para
determinar la procedencia de los alumnos más altos y hacer un diagrama de barras que indique los resultados
por provincias.

Primero sacamos las variables deseadas y creamos un nuevo data frame.
```{r}
data<-data.frame(student$Height,student$Arm.Span,student$Foot.Size)
head(data)
```
Calculamos la matriz de correlación.
```{r}
cor(data)
```
Agregamos la variable provincia y despues ordenamos de mayor a menor el data frame con la variable altura. Observamos que el data frame está ordenado.
```{r}
data<-data.frame(data,student$Province)
order(data$student.Height)
data<-data[with(data, order(-student.Height)), ]
head(data)
```
Ahora graficamos las estaturas más altas del data frame.
```{r}
barplot(data$student.Height[1:20],names.arg = data$student.Province[1:20])
```

##Ejercicio 3. MapReduce. Simulación
Con los datos de "student_census.csv" del ejercicio anterior, se pide:
Particionar el dataset en 20 subconjuntos.
Map: Ordenar cada uno de los subconjuntos por estatura en orden decreciente usando el algoritmo quicksort
Implementar una función que mezcle ordenadamente dos subconjuntos previamente ordenados* (también se
puede hacer por fuerza bruta, pero no es lo que se pide).
Reduce: Utilizar la función anterior de manera adecuada, el número de veces que se requiera para conseguir la
ordenación total del conjunto de 200 registros.

Dividimos el data frame en 20 y ordenamos cada uno de ellos por separado con el metodo quick sort.
Al final podemos observar que cada data frame está ordenado.
```{r}
#Se divide el data frame en 20 data frames
x<-split(student, sample(rep(1:20, 10,replace=F)))
#Se ordenan con el método de quick sort cada uno de los data frames
for (i in 1:20){
  x[[i]]<-x[[i]][with(x[[i]], sort(x[[i]]$Height, method="quick",index.return=T)$ix), ]
  print(i)
  print(x[[i]]$Height)
}

```
Creamos una función que une dos data frames y los ordena por la variable altura.
```{r}
ordenar<- function(v,w){
    nuevo<-rbind(v,w)
    nuevo<-nuevo[with(nuevo, sort(nuevo$Height, method="quick",index.return=T)$ix), ]
    return(nuevo)
}
```
Ahora usamos la función creada para tener un único data frame ordenado. (Reduce)
```{r}
df<-NULL
for (i in 1:20){
  df<-ordenar(df,x[[i]])
}
head(df)
tail(df)
```

##Ejercicio 4. MapReduce. Clasificación
Con los datos de "student_census.csv" del ejercicio anterior, se pide:
Particionar el dataset en 20 subconjuntos.
Map: para cada subconjunto, calcular cuántos estudiantes practican cada uno de los deportes en cada
provincia
Reduce: integrar adecuadamente los resultados de cada dataset para determinar cuántos estudiantes de
cada provincia practican cada uno de los deportes.

Primero creamos dos vectores con las diferentes provincias y deportes.
Lo que hace este bucle es:

Parte el data frame en 20

Elige una provincia

Elige un deporte

Si el deporte y provincia coinciden los cuenta y los asigna a un lugar especifico de una matriz.

Siguiente data frame.

Siguiente deporte.

Siguiente provincia.

Al final nos devuelve una matriz con los resultados.
```{r}
a<-unique(student$Province)
b<-unique(student$Physical)
contador<-0
matriz<-matrix(NA,nrow = 22,ncol=10)
rownames(matriz)<-b
colnames(matriz)<-a
for (k in 1:10){
  for (j in 1:22){
    contador<-0
    l<-1
    while(l<21){
      m<-1+10*(l-1)
      n<-l*10
    for (i in m:n){
      if (student$Physical[i]==b[j] & student$Province[i]==a[k]){
        contador<-contador+1
      }
    }
      l<-l+1
      }
    matriz[j,k]<-contador
  }
}
matriz
sum(matriz)
```

##Ejercicio 5. MapReduce. Medias por bloques
Implementar una función que reciba como entrada un dataset de números y un número natural. La función
debe devolver la media de los números almacenados en el dataset. Para ello se debe implementar una
simulación de la metodología MapReduce de la siguiente forma:
Primero se recogen los datos y el valor n del input
Segundo se divide el dataset en n datasets de tamaños aproximados
Tercero se calcula la suma de cada bloque y su tamaño
Cuarto se combinan los resultados anteriores para obtener la media del dataset original.

Se crea una función que lo que hace es recibir un número y un vector, despues divide el vector en n vectores y los suma.
Crea un vector con las sumas de cada partición y al final suma el vector y lo divide entre el número de elementos del vector original y comparamos nuestro resultado con la función mean de R.
```{r}
v<-c(1,2,3,4,5,6,7,8,9,0,11:20,35:100)
mreduce <- function(n,v){
  m=length(v)
  sumas<-NULL
  l<-NULL
  for (i in 1:n){
    s=round(m/n)
    a=s*i-s+1
    b=s*i
    if (i==n){
      l<-c(v[a:m],l)
      sumas<-c(sumas,sum(v[a:m]))
    }
    else{
    l<-c(v[a:b],l)
    sumas<-c(sumas,sum(v[a:b]))}
  }
  return(sum(sumas)/m)
}
mreduce(4,v)
mean(v)
```

##Ejercicio 6. Programación Recusiva y Funcional
Observad este código Haskell:
[(l,h)|h<-[0..51], l<-[0..h-1], sum[l..h]==100]
Intentar adivinar cúal es el propósito del código y qué resultado obtiene.
Observar esta solución recursiva en R y decidir cuál es el propósito del código:

```{r}
busca <- function (l, h, st){
if (l<=st) {if (sum(l:h) ==st) {print(c(l, h))
return(busca(l+1,l+1,st))}
else {if (sum(l:h)<st) return(busca(l, h+1, st))
else return(busca(l+1, l+1, st))}
}
}
busca(0,100, 100)
```

Esta función lo que hace es buscar todas las combinaciones de rangos del 0 al 100 donde la suma de sus elementos sea 100.